【裁判字號】    95,上訴,2495
【裁判日期】    950817
【裁判案由】    毒品危害防制條例
【裁判全文】
臺灣高等法院刑事判決                95年度上訴字第2495號
上  訴  人  臺灣臺北地方法院檢察署檢察官
被      告  甲○○
                    現另案於臺灣臺北監獄臺北分監執行中）
上列上訴人因被告被訴毒品危害防制條例案件，不服臺灣臺北地
方法院95年度訴字第323號，中華民國95年6月1日第一審判決
（起訴案號：臺灣臺北地方法院檢察署95年度毒偵字第170號）
，提起上訴，本院判決如下：
    主  文
原判決撤銷，發回臺灣臺北地方法院。
    理  由
一、公訴意旨略以：被告甲○○前於民國八十八年間因施用毒品
    案件，經臺灣板橋地方法院以八十八年度毒聲字第一二０二
    號裁定送觀察、勒戒後，認無繼續施用毒品之傾向，由臺灣
    板橋地方法院檢察署檢察官於八十八年三月十二日以八十八
    年度偵字第五０九０號不起訴處分確定；復因施用毒品案件
    ，經臺灣板橋地方法院以八十九年度毒聲字第一一五號裁定
    送觀察、勒戒後，認有繼續施用毒品之傾向，由臺灣板橋地
    方法院檢察署檢察官於八十九年二月一日以八十九年度毒偵
    字第三五五號起訴，經臺灣板橋地方法院以八十九年度重簡
    字第三九四號判處有期徒刑六月，並經臺灣板橋地方法院檢
    察署檢察官聲請由臺灣板橋地方法院以八十九年度毒聲字第
    四六七號裁定令入戒治處所施以強制戒治，嗣因戒治所認無
    繼續戒治之必要，由臺灣板橋地方法院檢察署檢察官聲請臺
    灣板橋地方法院以八十九年度毒聲字第三八三八號裁定停止
    戒治所餘戒治期間付保護管束，惟其於保護管束期間因違反
    保護管束應遵守事項情節重大，經臺灣板橋地方法院檢察署
    檢察官聲請臺灣板橋地方法院以九十年度毒聲字第四四六號
    裁定撤銷停止戒治令入戒治處所施以強制戒治，於九十年九
    月四日戒治執行完畢出監，並經臺灣板橋地方法院檢察署檢
    察官以九十年度毒偵字第五二四號提起公訴，由臺灣板橋地
    方法院以九十一年度重簡字第六九六號判決判處有期徒刑六
    月確定，於九十一年十月十八日執行完畢。詎其仍不知悔改
    ，基於施用第一級毒品海洛因之概括犯意，自九十四年六月
    底某日起至九十五年一月一日止，在其位於臺北縣五股鄉○
    ○路三二巷八弄十四號之住處等處，連續施用第一級毒品海
    洛因多次，嗣為警於九十五年一月一日下午五時四十分許，
    在臺北市○○區○○街十三號前查獲，並扣得海洛因一包（
    毛重0.24公克、淨重0.04公克），因認被告涉嫌違反毒品危
    害防制條例第十條第一項之施用第一級毒品罪嫌。
二、原判決意旨略以：按案件由犯罪地或被告之住所、居所或所
    在地之法院管轄；無管轄權之案件，應諭知管轄錯誤之判決
    ，並同時諭知移送於管轄法院；刑事訴訟法第五條第一項、
    第三百零四條分別定有明文。經查：被告於本院準備程序中
    供承其施用毒品之地點都在台北縣五股鄉○○路三二巷八弄
    十四號住處，沒有在其他地點施用；而本件起訴時之九十五
    年二月十七日，被告之住居所均在上址，被告當時亦未在監
    在押，有警詢筆錄、戶役政個人基本資料查詢結果及台灣高
    等法院在監在押全國紀錄表各一份附卷為憑。故本案犯罪地
    ，以及起訴時被告之住、居所、所在地既均屬臺灣板橋地方
    法院轄區，揆諸前開規定，公訴人向本院提起公訴，自有未
    合，爰不經言詞辯論，逕諭知管轄錯誤之判決，並同時諭知
    移送於管轄法院即臺灣板橋地方法院。
三、檢察官上訴意旨略以：本件犯罪係於臺北市○○區○○街十
    三號前查獲，且扣得海洛因一包，被告持有毒品一節確係於
    台北地方法院管轄範圍內所為，原審判決認為無管轄權，尚
    有違誤，爰依法上訴，請求撤銷原判決，發回原法院更為審
    判等語，經查：本件被告持有扣案之第一級毒品海洛因一包
    （毛重0.24公克、淨重0.04公克）於臺北市○○區○○街十
    三號前為警查獲之事實，業經被告甲○○於本院準備程序訊
    問時供明屬實在卷，其持有毒品為施用毒品之低度行為，被
    告持有第一級毒品海洛因之犯罪行為地，既係在臺灣臺北地
    方法院管轄區域內，則臺灣臺北地方法院對該案件自有管轄
    權，原判決誤認無管轄權，自有未合。是以檢察官以上開理
    由，指摘原判決不當，為有理由，爰不經言詞辯論，由本院
    將原判決撤銷，並發回原法院更為審判。
四、據上論斷，應依刑事訴訟法第369條第 1項但書、第372條，
    判決如主文。
中    華    民    國    95    年    8     月    17    日
                  刑事第一庭  審判長法  官  蔡  長  溪
                                    法  官  陳  祐  治
                                    法  官  林  俊  益
以上正本證明與原本無異。
如不服本判決，應於收受送達後十日內向本院提出上訴書狀，其
未敘述上訴之理由者並得於提起上訴後十日內向本院補提理由書
。
                                    書記官  廖  月  女
中    華    民    國    95    年    8     月    21    日


司法院資訊處製作；財團法人民間司法改革基金會備份。
